臺灣臺南地方法院刑事判決　　　　　 94年度交簡上字第115號
上　訴　人
即　被　告　丁○○
上列上訴人即被告因過失傷害案件，不服本院中華民國94年 7月
18日94年度交簡字第1220號刑事簡易判決（檢察官聲請簡易判決
處刑案號：94年度偵字第6329號），提起上訴，本院管轄之第二
審合議庭判決如下：
    主  文
上訴駁回。
丁○○緩刑貳年。
    事  實
一、丁○○於民國九十三年十月十四日晚間八時五分許，駕駛車
    牌號碼２８６８－ＦＤ號自小貨車，沿臺南市○○路○段由
    西往東方向行駛，行經該路五段一六二號前劃設有分向限制
    線處，本應注意汽車行駛時，駕駛人應注意車前狀況，並隨
    時採取必要之安全措施，且汽車在雙向二車道行駛時，在劃
    有分向限制線之路段，不得駛入來車之車道內，而依當時天
    候為晴、夜間有照明、路面以柏油鋪裝、乾燥而無缺陷、無
    障礙物、視距良好之現場情狀，客觀上亦無不能注意之情事
    ，詎丁○○竟疏未注意，因行動電話掉落車內，彎身找尋，
    以致行車動線偏離而駛入對向車道，因而撞及甲○○所駕駛
    內載乙○○沿同路段由東往西方向依規定正常行駛之車牌號
    碼ＵＰ－３１５５號自小客車，致甲○○受有左臂部挫傷、
    左膝擦傷之傷害，而乙○○則受有左後背擦傷及挫傷之傷害
    。丁○○肇事後，其所駕駛之自小貨車翻覆在路旁，而丁○○則遭人自該自小貨車中拖出送醫急救，並於就醫後主動前
    往警局，在員警尚未發覺何人為本件車禍肇事者前，主動向
    員警表明為肇事車輛駕駛人，自首而接受裁判。
二、案經甲○○、乙○○二人訴由臺南市警察局第三分局報請臺
    灣臺南地方法院檢察署檢察官偵查後聲請以簡易判決處刑。
    理  由
一、訊據上訴人即被告（以下簡稱被告）丁○○對其於上開時、
    地駕駛車牌號碼２８６８－ＦＤ號自小貨車，因彎身搜尋行
    動電話以致駛入對向車道而撞及告訴人甲○○所駕駛內載乙○○之車牌號碼ＵＰ－３１５５號自小客車，致告訴人二人
    受傷之事實，均坦承不諱，核與告訴人甲○○、乙○○二人
    於警詢、偵查暨本院審理中指訴（見警卷第三至七頁、偵查
    卷第七頁、本院卷第二二至二三頁）之情節相符，此外復有
    財團法人奇美醫院診斷證明書二紙（見警卷第九至十頁）、
    臺南市警察局第三分局道路交通事故現場圖、道路交通事故
    調查報告表（一）、（二）、道路交通事故初步分析研判表
    各一紙、照片十四幀（見警卷第十一至二一頁）在卷可資佐
    證。按汽車行駛時，駕駛人應注意車前狀況，並隨時採取必
    要之安全措施；又汽車在雙向二車道行駛時，在劃有分向限
    制線之路段，不得駛入來車之車道內，道路交通安全規則第
    九十四條第三項、第九十七條第二款規定甚明。查被告為領
    有小型車駕駛執照之人，此業經警記載於前引道路交通事故
    調查報告表（二）內，其復駕駛自小貨車行駛於道路，對於
    上開規定自應知之甚稔，為其駕駛自小貨車應行注意之事項
    ，而本件車禍發生當時，天候為晴、夜間有照明、路面以柏
    油鋪裝、乾燥而無缺陷、無障礙物、視距良好，有前引道路
    交通事故調查報告表（一）在卷可稽，客觀上亦無不能注意
    之情事，詎被告疏未注意，因行動電話掉落於車內，彎身搜
    尋，以致未注意車前狀況而駛入對向車道，撞及對向車道告
    訴人甲○○所駕駛，內載告訴人乙○○之車牌號碼ＵＰ－３
    １５５號自小客車，致告訴人二人受傷，顯然違背上開注意
    義務，其對於本件車禍之發生確有過失無疑。又告訴人甲○○因本件車禍受有左臂部挫傷、左膝擦傷之傷害，而告訴人
    乙○○則因之受有左後背擦傷及挫傷之傷害，亦有前引診斷
    證明書二紙在卷可參，是被告之過失行為與告訴人二人所受
    傷害間，亦有相當因果關係。綜上所述，被告之自白與事實
    相符，應可採信，本案事證明確，被告過失傷害犯行已堪認
    定。
二、核被告所為，係犯刑法第二百八十四條第一項前段之過失傷
    害罪。被告以一過失行為同時肇致告訴人二人受傷，乃一行
    為觸犯二過失傷害罪，為想像競合犯，應依刑法第五十五條
    之規定，從一情節較重之刑法第二百八十四條第一項前段之
    過失傷害罪處斷。被告於本件車禍發生後經路人自其所駕駛
    翻覆於路旁之前開自小貨車中拖出送醫急救，並於就醫後主
    動聯絡員警，在員警尚未發覺何人為本件車禍肇事者前，主
    動向員警表明為肇事車輛駕駛人，自首而接受裁判，有臺南
    市○○○道路交通事故肇事人自首情形紀錄表一紙在卷可憑
    （見警卷第二四頁），應依刑法第六十二條前段之規定減輕
    其刑。原審以本案事證明確，依刑事訴訟法第四百四十九條
    第一項前段、第四百五十四條第二項，刑法第二百八十四條
    第一項前段、第五十五條、第六十二條前段、第四十一條第
    一項前段，罰金罰鍰提高標準條例第一條前段、第二條，逕
    以簡易判決量處被告有期徒刑三月，並諭知易科罰金之折算
    標準，認事用法俱無不合，量刑亦屬妥適，被告上訴意旨指
    摘原判決量刑過重，並無理由，應予駁回。惟查被告前未曾
    受有期徒刑以上刑之宣告，有臺灣高等法院被告全國前案紀
    錄表在卷可稽，且與告訴人甲○○、乙○○二人均已達成和
    解，賠償告訴人甲○○新臺幣（下同）五萬元，另賠償告訴
    人乙○○八萬元，有和解書二紙（見本院卷第二九至三０頁
    ）附卷可參，告訴人二人並因此撤回對被告所提起之附帶民
    事訴訟，此亦經調閱本院九十四年度訴字第一００八號民事
    案件全卷查明屬實，且本院審理時告訴人二人到庭，亦表明
    不再追究被告過失責任，同意給予緩刑之意（見本院卷第四
    四頁）。本院審酌上情，因認被告經此偵審科刑教訓，當知
    警惕，信無再犯之虞，所宣告之刑以暫不執行為適當，爰併
    諭知緩刑二年，以勵自新。
據上論斷，應依刑事訴訟法第四百五十五條之一第一項、第三項
、第三百六十八條，刑法第七十四條第一款，判決如主文。
本案經檢察官丙○○到庭執行職務。
中　　華　　民　　國　　94　　年　　11　　月　　30　　日
　　　　　　　　　刑事第十一庭  審判長法  官  謝瑞龍
                                      法  官  李東柏
                                      法　官　周紹武
以上正本證明與原本無異。
本判決不得上訴。
　　　　　　　　      　　　　　　　　書記官　鄭佩玉
中　　華　　民　　國　　94　　年　　12　　月　　1　 　日
附錄本案論罪科刑法條全文：
中華民國刑法第二百八十四條第一項前段
因過失傷害人者，處六月以下有期徒刑、拘役或五百元以下罰金
，致重傷者，處一年以下有期徒刑、拘役或五百元以下罰金。
